# 请教资本公积转出问题.

提问人：jy03657116 时间：2019-01-06 00:26:40
请教陈版、版友：
1 、目前的会计准则体系下，主要有哪些资本公积是未来可以转出到损益表的？
2 、A 公司持B 公司100%股权，后处置 20%，剩余 80%，仍控制，合并层面形成了资本公积；后有处置50%，剩余 30%，重大影响，不予上一步构成一揽子交易，这种情况下，上一步形成的资本公积能否转出？如果构成一揽子交易，是否应当转出？

回答人：chenyiwei
1 、资本公积可转出到损益表的，目前只有一种情形：即权益法核算的被投资单位，在其除了净利润、其他综合收益以外的权益变动中所享有的份额。
权益结算股份支付的冲回不属于转入损益。
如果你问的是其他综合收益，则请看《关于修订印发 2018 年度一般企业财务报表格式的通知》（财会 [2018]15 号）后附的股东权益变动表格式。
2 、（ 1 ）不构成一揽子交易的，前期部分处置股权但不丧失控制权时所形成的资本公积属于权益性/交易性质，后续不能转入损益。
（ 2 ）构成一揽子交易的，根据《企业会计准则解释第 5 号》第五条规定，第一步交易完成时的差额计入其他综合收益，到第二步交易完成时再转入损益。